【裁判字號】    99,易,917
【裁判日期】    990811
【裁判案由】    詐欺
【裁判全文】
臺灣高雄地方法院刑事判決               99年度易字第917號
公  訴  人  臺灣高雄地方法院檢察署檢察官
被      告  戊○○
            己○○
            乙○○
上列被告因詐欺案件，經檢察官提起公訴（98年度偵字第1887號
、98年度偵字第11395 號）及移送併辦（99年度偵字第11217 號
），本院判決如下：
    主  文
戊○○幫助犯詐欺取財罪，處有期徒刑陸月，如易科罰金，以新
台幣壹仟元折算壹日。
己○○幫助犯詐欺取財罪，處有期徒刑陸月，如易科罰金，以新
台幣壹仟元折算壹日。
乙○○無罪。
    事  實
一、戊○○、己○○均可預見擔任不相干之他人所設立商號之人
    頭負責人，可能幫助他人實行不法犯罪，竟仍均基於幫助他
    人詐欺取財之不確定故意，由戊○○允諾姓名年籍不詳，自
    稱「曾先生」之成年男子，以每日新台幣（下同）500 元之
    代價，擔任設址於高雄縣路竹鄉○○路2 巷15號「聚鎰螺絲
    有限公司」（下稱聚鎰公司）之掛名負責人，並於民國97年
    7 月17日完成公司負責人變更登記，復於同年10月間與丙○○簽訂位於高雄縣岡山鎮興北巷100 弄26號廠房之租賃契約
    書後，旋將聚鎰公司廠房設於上開住址；己○○允諾姓名年
    籍不詳，自稱「阿本」之成年男子，以3 千元之代價，提供
    其身分證件，擔任聚鎰公司之掛名負責人，並於97年10月24
    日完成公司負責人變更登記，復於同日同日與「阿本」一同
    前往玉山銀行岡山分行、臺灣銀行岡山分行，以聚鎰公司負
    責人之名義，開立支票存款帳戶，申請空白支票供該自稱「
    阿本」之人使用，以避免上開姓名年籍不詳之成年男子及聚
    鎰公司之實際負責人因不法行為遭查緝。嗣聚鎰公司之實際
    負責人即姓名年籍不詳之「陳先生」、「楊瑞興」、「曾裕
    富」，於97年10月間某日起，由「陳先生」及「楊瑞興」出
    面，向附表所示之廠商訂購小額不鏽鋼材及紙箱等物品，並
    以現金正常支付前開貨品款項，待取得上開廠商信任後，於
    同年12月間開始以向前開廠商大量訂購貨品之方式，並以聚
    鎰公司向玉山商業銀行岡山分行（下稱玉山銀行）及臺灣銀
    行岡山分行（下稱臺灣銀行）申請之支票（如附表所載）給
    付上開貨款，對被害人施以詐術，致被害人陷於錯誤，而將
    如附表所示之鋼材、紙箱，分別運至聚鎰公司，並收受聚鎰
    公司所開立之支票。嗣經上開廠商未依約收到聚鎰公司應給
    付之貨款及所收受之支票經承兌後因存款不足遭退票，復聯
    絡聚鎰公司無著，始查知受騙。
二、案經旭德不鏽鋼股份有限公司、政義實業股份有限公司、世
    華鋼鐵工業股份有限公司、新錩不鏽鋼有限公司、宗慶企業
    股份有限公司訴由高雄縣政府警察局移請臺灣高雄地方法院
    檢察署檢察官偵查起訴及移送併辦。
    理  由
壹、有罪部分：
一、證據能力部分：
    本判決所引之傳聞證據，當事人均同意列為證據，本院審酌
    上開證據之取得過程並無瑕疵，又與待證事實具有關聯性，
    證明力亦非明顯過低，採為本案證據具有適當性，依刑事訴
    訟法第159 條之5 第1 項規定，得為證據。
二、訊據被告戊○○固不否認其為聚鎰公司之名義負責人；被告
    己○○固不否認其曾擔任聚鎰公司之名義負責人，並前往玉
    山銀行、臺灣銀行開戶，惟均矢口否認有何幫助聚鎰公司向
    如附表所示被害人之詐欺犯行，被告戊○○並辯稱：我知道
    聚鎰螺絲有限公司的負責人是我的名字，當時我跟蘇啟洲簽
    立合約書，頂下聚鎰公司，但那是因為有位姓「曾」的先生
    找我當負責人，說我當負責人的話，一天會給我500 元工資
    ，我才答應的，跟丙○○簽租約，也是曾先生帶我去的，跟
    廠商訂材料或跟其他公司接洽、訂單的事情我都不了解云云
    ；被告己○○並辯稱：我是把我的身分證提供給一個綽號「
    阿本」的人，他說只要我給他身分證去當聚鎰公司的負責人
    ，就給我3 千元，我那時因為沒有工作缺錢，所以就答應他
    ，還跟他一起去玉山銀行、臺灣銀行，以我的名義開立支票
    帳戶，當天他開完戶後，就給我3 千元，存摺他就拿走了；
    我從來沒有與世華鋼鐵交易過，也沒有向其他公司訂貨，在
    庭的其他被告我都不認識，也不知道起訴事實云云。經查：
（一）戊○○於97年7 月17日登記為聚鎰公司之負責人，公司設
      址在高雄縣路竹鄉○○路2 巷15號，並由戊○○於同年10
      月間與丙○○簽訂位於高雄縣岡山鎮興北巷100 弄26號廠
      房之租賃契約書後，旋將聚鎰公司廠房設於上開住址；嗣
      於同年10月24日，聚鎰公司負責人變更登記為己○○，己○○以聚鎰公司負責人之身分，並於玉山銀行、臺灣銀行
      開立支票帳戶；自97年10月間某日起，「陳先生」及「楊
      瑞興」以聚鎰公司之名義，向附表所示之廠商訂購小額不
      鏽鋼材及紙箱等物品，並以現金正常支付前開貨品款項，
      待取得上開廠商信任後，於同年12月間開始向前開廠商大
      量訂購貨品，並以聚鎰公司向玉山銀行及臺灣銀行申請之
      支票（如附表所載）給付上開貨款；惟待付款時間屆至，
      如附表所示之廠商未依約收到聚鎰公司應給付之貨款，及
      所收受之支票經承兌後因存款不足遭退票，復聯絡聚鎰公
      司無著，而查知受騙等情，業據被告戊○○、己○○自承
      在卷，核與證人即旭德不銹鋼公司負責人子○○、旭德不
      銹鋼公司董事長助理王仁誠、旭德不銹鋼公司老闆娘吳玉
      美、王星企業公司負責人丁○○、王星企業有限公司業務
      經理吳榮華、政義實業公司業務陳俊名、東昇紙器工廠有
      限公司業務部副理癸○○、世華鋼鐵工業公司業務代表陳
      長明、新錩不銹鋼鐵有限公司經理陳文俊、宗慶企業有限
      公司負責人庚○○、證人丙○○、蘇美玲、張正忠、蘇啟
      洲、游春生分別於警詢及偵訊中證述明確，並有旭德不銹
      鋼公司電子計算機統一發票4 張、出貨單影本3 張、王星
      企業（股）公司電子計算機統一發票影本4 張、支票影本
      2 張、退票理由單影本及出貨單影本7 張、政義實業提出
      之支票及發票影本各1 張、丙○○所提出之支票、退票理
      由單及租賃契約影本各1 份、東昇紙器所提出支票、出貨
      單、發票及客戶對帳單影本各1 份、世華鋼鐵所提出支票
      、出貨明細單及發票影本各1 份、新錩不銹鋼鐵所提出支
      票、退票理由單、出貨明細單及發票影本各1 份、宗慶企
      業所提出發票、請款明細表、銷貨單及戊○○名片影本各
      1 份、讓渡合約書影本1 份、高雄縣政府警察局刑警大隊
      扣押物品目錄表、板信商業銀行集中作業中心98年3 月5
      日板信集中字第0987470110號函、中華電信資料查詢、聚
      鎰螺絲有限公司變更登記表、公司章程及公司登記資訊、
      高雄縣政府警察局扣押物品目錄表、法務部票據信用資訊
      連結作業查詢、王星企業股份有限公司98年7 月23日王星
      字第980723001 號函、世華鋼鐵工業（股）公司所提出發
      票、支票及退票理由單影本各1 份（警卷第17-20 頁、第
      26-30 頁、第31-34 頁、第35-37 頁、第39-47 頁、第48
      -51 頁、第52-53 頁、第56-57 頁、第58-62 頁、第64-6
      6 頁、第67頁、第69-72 頁、第73-76 頁、第79-81 頁、
      第88-93 頁、第98-102頁、第104-106 頁、第108-110 頁
      、第111-116 頁、第118-120 頁、第127 頁、第129-131
      頁、第132-136 頁、第146 頁、第15 2頁、第158 頁、第
      164-165 頁、第182-189 頁，偵一卷第133-134 頁、第15
      5-156 頁、第181-191 頁，偵二卷第7 頁、第14-24 頁、
      第36-38 頁、第60-62 頁、第63-64 頁、第65-66 頁、第
      68頁、第71-77 頁、第122-123 頁，偵三卷第1-4 頁、第
      13-14 頁、第19頁、第28頁）在卷可稽。此部分事實，堪
      以認定。
（二）被告戊○○、己○○雖分別以前詞置辯，惟其等均明知擔
      任聚鎰公司之名義負責人，並分別對外以該公司負責人之
      名義，向丙○○承租廠房，或向玉山銀行、臺灣銀行開立
      支票帳戶，供聚鎰公司之實際負責人使用。而公司乃以營
      利為目的之社團法人，公司負責人則得代表公司對外為業
      務經營行為，其經營成敗涉及股東權益利害甚深，而有限
      公司股東以其出資額為限對公司負責，公司之負責人即董
      事須經股東同意，由股東中選任，乃經公司法第108 條所
      定明。是故，有限公司登記名義之董事非由股東中依法選
      任，卻由未對公司實際出資，也未執行公司業務，又不負
      責公司經營之不相干人擔任，則該擔任公司名義負責人之
      人頭，對於公司存續在日常經營業務範圍內，可能從事不
      法行為，以藉由人頭負責人脫免責任，乃客觀上即易預見
      之情。被告戊○○、己○○於97年擔任聚鎰公司負責人時
      ，分別係28歲、43歲之成年人，社會經歷均豐富，且明知
      其等與聚鎰公司並無利益關係，卻有真實姓名年籍不詳之
      人願以每日500 元工資或3 千元之代價，要求其等提供身
      分證件擔任公司負責人，則其等對於該公司可能從事不法
      行為之情，斷無不知之理。況衡諸常情，一般人申辦支票
      存款帳戶係為供財務周轉使用，由於票據具有流通性，申
      辦人為求票信之鞏固，使用票據自當相當謹慎，然被告己○○以聚鎰公司負責人身分，同日即向玉山銀行及臺灣銀
      行均申設支票存款帳戶，請領支票提供予不知真實姓名之
      「阿本」使用，已與一般人使用票據之謹慎情形相悖；且
      被告己○○自承，其與綽號「阿本」之男子，係在公園中
      認識，則其等間毫無信賴基礎亦無任何擔保，被告己○○
      卻逕行將其所開立之支票帳戶之相關資料一併交付予「阿
      本」使用，以被告己○○係有正常智識之成年人，就將支
      票帳戶之支票交付予第三人使用絕非正途，易淪為詐騙犯
      罪之工具一節，當屬知之甚詳。被告戊○○、己○○既圖
      真實姓名年籍不詳之「曾先生」、「阿本」提供之每日50
      0 元或3 千元之報酬，自甘擔任聚鎰公司人頭負責人，顯
      然對於此舉可能幫助該人藉由聚鎰公司從事前述詐欺取財
      之犯行，有不確定之犯罪故意甚明。則被告戊○○、己○○辯稱渠等無幫助他人犯罪故意云云，無非卸責之詞，無
      足採信。
（三）綜上，本件被告戊○○、己○○之幫助他人詐欺取財犯行
      ，事證明確，堪以認定，應依法論科。
三、論罪部分：
（一）按幫助犯之成立，主觀上行為人須有幫助故意，客觀上須
      有幫助行為，意即需對於犯罪與正犯有共同之認識，而以
      幫助之意思，對於正犯資以助力，而未參與實行犯罪行為
      者而言。本件被告戊○○、己○○掛名聚鎰公司之人頭負
      責人，而由真實姓名年籍不詳之人聚鎰公司之實際負責人
      ，顯有幫助該不詳之人對如附表所示之被害人詐欺取財之
      不確定故意，且其等擔任人頭負責人之行為，為犯罪構成
      要件以外之行為，自屬幫助犯。故核被告戊○○、己○○
      所為，均係犯刑法第30條第1 項、第339 條第1 項之幫助
      詐欺取財罪。
（二）公訴意旨認雖認被告戊○○、己○○均為本案詐欺取財罪
      之共同正犯，惟證人蘇美玲於警詢中證稱：聚鎰公司的登
      記負責人本來是戊○○，在97年10月中旬更改為己○○，
      實際負責人為「陳先生」、「楊瑞興」及「曾裕富」3 人
      ，陳先生及楊瑞興負責向其他廠商訂貨，曾裕富負責將叫
      來的貨載走等語（警卷第98-102頁），可認被告戊○○、
      己○○僅為名義負責人，並無參與聚鎰公司之實際經營。
      且證人即旭德不銹鋼公司負責人子○○於偵詢中證稱：我
      交貨的時候有去過聚鎰公司，有遇到一位陳先生，但他沒
      有說他的名字，只給我一張聚鎰公司戊○○的名片，但不
      是庭上的這位戊○○等語（偵二卷第61-62 頁）；證人即
      政義實業公司業務陳俊名於偵詢時亦證稱：聚鎰公司楊瑞
      興有打電話給我說要買貨，我出貨前有去該公司看過，去
      的時候有遇到楊瑞興，還有一個人拿出戊○○名片給我，
      但不是庭上的這位戊○○等語（偵二卷第65頁）；證人即
      新錩不銹鋼鐵有限公司經理陳文俊於偵詢時亦稱：是楊瑞
      興打電話到我公司跟我接洽，我就去找他，有見過本人，
      還有戊○○及會計蘇美玲，但不是在庭的戊○○等語（偵
      二卷第66-67 頁）；證人即王星企業有限公司業務經理吳
      榮華於偵詢中證稱：我有見過跟我們訂貨的楊瑞興，年約
      50幾歲，當時戊○○也在旁邊，但不是庭上的這位戊○○
      等語（偵二卷第64-65 頁）。則雖有一名自稱戊○○之人
      與被害人聯繫，並出具名片，惟其並非被告戊○○，則被
      告戊○○是否確有對被害人施以詐術，而為本件構成要件
      行為，尚非無疑，自難僅憑他人自稱戊○○之名義，即認
      本件被告戊○○有參與本件詐欺取財之犯行。是本件檢察
      官起訴認其等為詐欺取財罪之共同正犯，顯有誤會。
（三）被告戊○○、己○○各以一次幫助行為，幫助聚鎰公司之
      實際負責人先後向如附表所示之被害人詐取財物，應各僅
      論一幫助詐欺取財既遂罪。被告幫助他人犯詐欺取財罪，
      爰依刑法第30條第2 項之規定，按正犯之刑減輕之。移送
      併辦意旨與原起訴部分為同一事實，本院自得併予審理，
      附此敘明。
四、科刑部分：
    爰審酌被告2 人本身雖未實際參與詐欺取財犯行，但提供其
    身分證件供聚鎰公司之實際負責人使用，不僅造成執法機關
    不易查緝，危害社會治安，助長社會犯罪風氣，更造成被害
    人求償困難，惡性非輕，且被告己○○提供支票帳戶之空白
    支票，供聚鎰公司之實際負責人用以詐騙財物，使如附表所
    示之被害人誤信，陷於錯誤而交付財物，致被害人受有如附
    表所示之損害，更造成社會互信受損，擾亂商業交易往來秩
    序，影響層面廣泛，自應受相當程度之刑事非難，且被告2
    人自始即矢口否認犯行，態度不佳，毫無悔意，並慮及被害
    人損失等一切情狀，分別量處如主文所示之刑，併諭知如主
    文所示之易科罰金折算標準，以資懲儆。
貳、無罪部分：
一、公訴意旨另略以：被告乙○○於聚鎰螺絲有限公司結束營業
    後，於98年1 月5 日某時許，以電話連絡旭德不鏽鋼有限公
    司（下稱旭德公司），要求該公司以15萬元之代價換回該公
    司所開立予聚鎰公司之發票，並約定在高雄縣岡山鎮麥當勞
    餐廳交付前開發票。嗣98年1 月6 日10時許，旭德公司報警
    處理，員警當場查扣該公司之發票4 張，乙○○始未得逞。
    因認被告乙○○涉犯刑法第339 條第1 項詐欺取財罪嫌云云
    。
二、按犯罪事實應依證據認定之，無證據不得推定其犯罪事實；
    不能證明被告犯罪者，應諭知無罪之判決，刑事訴訟法第15
    4 條、第301 條第1 項分別定有明文。又事實之認定，應憑
    證據，如不能發現相當證據，或證據不足以證明，自不能以
    推測或擬制之方法，以為裁判之基礎；認定不利於被告之事
    實，須依積極證據，苟積極證據不足為不利於被告事實之認
    定時，即應為有利於被告之認定，更不必有何有利之證據（
    最高法院40年臺上字第第86號、30年上字第816 號判例意旨
    參照）。次按刑法第339 條第1 項之詐欺取財罪，須行為人
    意圖為自己或第三人不法之所有，施用詐術使人陷於錯誤而
    交付本人或第三人之物，始足當之。
三、公訴人認被告乙○○涉犯有詐欺取財罪嫌，無非係以證人子
    ○○於警詢及偵詢中、證人王仁誠於警詢及偵詢中、證人吳
    玉美於偵詢中之證述、證人張正忠、蘇美玲於警詢中之證述
    及高雄縣政府警察局刑警大隊於被告乙○○住處扣得之旭德
    不銹鋼股份有限公司發票共7 張，為其論據。惟訊據被告乙○○堅詞否認有何詐欺取財犯行，並辯稱︰我只是在聚鎰公
    司擔任螺絲割尾的技術員，沒有對外訂貨過，97年12月31日
    晚上在工廠外有王星鋼鐵公司的人說我們公司跳票，並進來
    我們公司搬東西，他們在搬辦公桌椅的時候，就把抽屜內的
    東西都翻出來丟在地上，我看到有些發票，想說這些發票可
    以退5%的稅，因為我已經很久沒有領到薪水了，才想跟這些
    公司多少要一點工錢回來，並沒有參與本件詐欺取財之犯行
    等語。經查：
（一）被告乙○○於98年1 月5 日自稱姓楊，以0000000000號行
      動電話打給旭德公司，由老闆娘吳玉美接聽，表示聚鎰公
      司97年12月份向旭德公司購買鋼材，當時所開立的統一發
      票要退還給旭德公司，但旭德公司要退還發票5%的營業稅
      金約15萬元，並約定於98年1 月6 日上午10時在高雄縣岡
      山鎮麥當勞前見面交付，旭德公司派出助理王仁誠前往約
      定地點與被告乙○○見面，並通知警方到場處理，當場查
      扣被告乙○○手上的4 張統一發票及3 張出貨單等情，業
      據證人子○○、王仁誠、吳玉美分別於警詢及偵詢中（警
      卷第17-20 頁、第26-30 頁，偵一卷第155-156 頁）證述
      明確。可見被告乙○○確有持旭德公司所開立之統一發票
      及出貨單，要求旭德公司可以退還該發票之營業稅金。
（二）惟證人吳玉美於偵詢中證稱：當時打電話來的人說他們公
      司已經沒有做了，他們也是工人，沒有領到薪水，需要這
      筆錢，他的語氣很平和，只是有一點拜託我，沒有恐嚇我
      等語（偵一卷第156 頁）；參以證人子○○於警詢中證稱
      ：聚鎰公司與我接洽的都是自稱股東的楊瑞興；當時在被
      告乙○○身上扣到的統一發票跟出貨單，都是我公司開給
      聚鎰公司的，我不認識在場的乙○○，不過因為他持有我
      被騙鋼材所開出的發票，所以我懷疑他也是詐騙集團的成
      員等語（警卷第17-20 頁）。可見旭德公司與聚鎰公司接
      洽時，均係由楊瑞興出面，並非被告乙○○，且被告乙○○與旭德公司聯繫要求退還5%營業稅金時，亦明確指稱其
      為聚鎰螺絲有限公司之員工，因公司倒閉，領不到薪水，
      才會出此下策，並無詐騙旭德公司之情。是被告乙○○前
      開辯稱，我只是聚鎰公司的員工，沒有對外訂過貨，更沒
      有參與本件詐欺取財犯行等語，應屬真正。而旭德公司負
      責人子○○雖懷疑被告乙○○持有其公司開立之統一發票
      及出貨單，應有參與詐騙之情，惟單純懷疑尚無從使本院
      為對被告乙○○不利之認定，自難僅憑被害人之臆測之詞
      ，即認定被告乙○○之犯行。
（三）綜上，本件被告乙○○之犯行，既屬不能證明，揆諸前揭
      說明，自應為無罪之諭知。
四、末按檢察官就被告犯罪事實，應負舉證責任，並指出證明之
    方法，亦為同法第161 條第1 項所明定。因此，檢察官對於
    起訴之犯罪事實，應負提出證據及說服之實質舉證責任，倘
    其所提出之證據，不足為被告有罪之積極證明，或其指出證
    明之方法，無從說服法院以形成被告有罪之心證，基於無罪
    推定之原則，自應為被告無罪判決之諭知（最高法院92年臺
    上字第128 號判例意旨參照）。綜上所述，本院依卷內證據
    資料調查結果，尚不足以證明被告乙○○有詐欺取財之犯行
    ，而公訴人既無法為充足之舉證，無從說服本院以形成被告
    有罪之心證，本院本於「罪證有疑、利於被告」之原則，自
    應為有利於被告之認定，則被告犯罪不能證明，依法自應為
    無罪之諭知。
據上論斷，應依刑事訴訟法第299 條第1 項前段、第300 條、第
301 條第1 項，刑法第339 條第1 項、第30條、第41條第1 項前
段，刑法施行法第1條之1，判決如主文。
本案經檢察官陳建宇到庭執行職務。
中    華    民    國    99    年    8     月    11    日
                刑事第十二庭  審判長法  官  黃建榮
                                    法  官  王品惠
                                    法  官  楊珮瑛
以上正本證明與原本無異。
如不服本判決應於收受送達後10日內向本院提出上訴書狀，並應
敘述具體理由；如未敘述上訴理由者，應於上訴期間屆滿後20日
內向本院補提理由書（均須按他造當事人之人數附繕本）「切勿
逕送上級法院」。
中    華    民    國    99    年    8     月    17    日
                                    書記官  郭南宏
附錄本件論罪科刑法條全文
中華民國刑法第339條第1項
（普通詐欺罪）
意圖為自己或第三人不法之所有，以詐術使人將本人或第三人之
物交付者，處五年以下有期徒刑、拘役或科或併科一千元以下罰
金。
中華民國刑法第30條
（幫助犯及其處罰）
幫助他人實行犯罪行為者，為幫助犯。雖他人不知幫助之情者，
亦同。
幫助犯之處罰，得按正犯之刑減輕之。
附表：
┌──┬───────────────────────┐
│編號│公司名稱（登記負責人）                        │
│    ├───────────────────────┤
│    │公司地址                                      │
│    ├───────────────────────┤
│    │收受票據（銀行、票號、發票日、金額）          │
│    ├───────────────────────┤
│    │損失物品、金額（新台幣：元）                  │
├──┼───────────────────────┤
│1   │旭德不鏽鋼股份有限公司（子○○）              │
│    ├───────────────────────┤
│    │高雄市鹽埕區○○○路185號                     │
│    ├───────────────────────┤
│    │玉山銀行支票4張（發票日98.1.20及98.2.28，金額 │
│    │分別為72萬7650元、53萬4713元、30萬4054元及75萬│
│    │2548元）                                      │
│    ├───────────────────────┤
│    │不鏽鋼板捲及不鏽鋼圓棒共計18995公斤，價值231萬│
│    │8965元（起訴書誤載為231萬4252元）             │
├──┼───────────────────────┤
│2   │王星企業股份有限公司（丁○○）                │
│    ├───────────────────────┤
│    │臺南縣永康市○○路4-1號                       │
│    ├───────────────────────┤
│    │玉山銀行支票2張（票號AL0000000、發票日97.12.31│
│    │、金額70萬元；票號AL0000000、發票日98.1.15、金│
│    │額68萬2880元）                                │
│    ├───────────────────────┤
│    │鋼板，價值138萬2874元                         │
├──┼───────────────────────┤
│3   │政義實業股份有限公司（壬○○）                │
│    ├───────────────────────┤
│    │臺南縣仁德鄉○○路150號                       │
│    ├───────────────────────┤
│    │玉山銀行支票1張（票號AL0000000、發票日97.12.31│
│    │、金額41萬5248元）                            │
│    ├───────────────────────┤
│    │不鏽鋼片5006公斤，價值41萬5248元              │
├──┼───────────────────────┤
│4   │東昇紙器工廠有限公司                          │
│    ├───────────────────────┤
│    │高雄縣岡山鎮○○路47號                        │
│    ├───────────────────────┤
│    │臺灣銀行支票1張（票號AC0000000、發票日98.1.15 │
│    │、金額3萬7158元）                             │
│    ├───────────────────────┤
│    │紙箱3批，價值9萬8058元                        │
├──┼───────────────────────┤
│5   │世華鋼鐵工業股份有限公司（辛○○）            │
│    ├───────────────────────┤
│    │高雄縣大寮鄉○○路57號                        │
│    ├───────────────────────┤
│    │玉山銀行支票1張（票號AL0000000、發票日97.12.31│
│    │、金額17萬6138元）                            │
│    ├───────────────────────┤
│    │不鏽鋼管、不鏽鋼角館及不鏽鋼圓管共430支，價值 │
│    │17萬6138元                                    │
├──┼───────────────────────┤
│6   │新錩不鏽鋼有限公司（甲○○）                  │
│    ├───────────────────────┤
│    │高雄縣岡山鎮○○路180巷27號1樓                │
│    ├───────────────────────┤
│    │玉山銀行支票1張（票號AL0000000、發票日97.12.31│
│    │、金額56萬7544元）                            │
│    ├───────────────────────┤
│    │不鏽鋼板19331公斤，價值207萬3711元            │
├──┼───────────────────────┤
│7   │宗慶企業股份有限公司（庚○○）                │
│    ├───────────────────────┤
│    │臺南縣永康市○○路○段189巷46號                │
│    ├───────────────────────┤
│    │未收受支票                                    │
│    ├───────────────────────┤
│    │黃銅棒6865.2公斤，價值68萬4719元              │
└──┴───────────────────────┘

司法院資訊處製作；財團法人民間司法改革基金會備份。
